【裁判字號】    89,上易,1204
【裁判日期】    890927
【裁判案由】    傷害
【裁判全文】
臺灣高等法院高雄分院刑事判決                  八十九年度上易字第一二四號
    上  訴  人
    即  被  告  甲○○
右上訴人因傷害案件，不服臺灣高雄地方法院八十九年度易字第一四五八號中華民國
八十九年六月二十六日第一審判決（起訴案號：臺灣高雄地方法院檢察署八十八年度
偵字第二七三八五號），提起上訴，本院判決如左：
      主  文
上訴駁回。
      事  實
一、甲○○因乙○○曾以機車附載甲○○之女友李淑芬，引發甲○○之不悅，竟夥同
    真實姓名年籍不詳綽號為「阿威」「更偉」「偉仔」之少年，分騎乘兩輛機車，
    共同基於傷害之犯意，各持非其所有之球棒一支，於民國八十八年十月三日凌晨
    三時二十分許，至高雄縣林園鄉○○村○○路○段四五號日月星檳榔攤之客廳，
    毆打乙○○，致乙○○受有頭部外傷合併右頂葉部開放性骨折、合併左側肢體癱
    瘓之傷害（經治療後，頭部外傷及左手已痊癒，左腳行走尚欠靈活）。
二、案經乙○○（起訴書誤載為楊寶卿）訴由高雄縣警察局林園分局報請台灣高雄地
    方法院檢察署檢察官偵查起訴。
      理  由
一、訊據上訴人即被告甲○○固坦承於前揭時地因不滿告訴人許嘉偉曾以機車附載其
    女友李淑芬，而夥同十七歲之不詳姓名少年「阿威」「更偉」「偉仔」毆打告訴
    人許嘉偉，惟辯稱：伊有持球棒，不知其他三人有無持球棒云云。然查，被告如
    何於右揭時地夥同其他三名少年，分乘二輛機車，各持球棒，毆打告訴人成傷等
    情，業據告訴人指訴綦詳，核與目擊證人陳菁菁、李淑芬、高政揚於警訊時證述
    情節相符，並有告訴人之長庚紀念醫院診斷證明書一紙，內載：「頭部外傷合併
    右頂葉部開放性骨折、合併左側肢體癱瘓」之情附卷可稽（警訊卷第十一頁），
    又據告訴人陳述其頭部外傷及左手已痊癒、惟左腳行走尚欠靈活等語在卷（原審
    卷第五九頁）。參以被告既蓄意夥同其他三名少年向告訴人尋釁，豈有不知其他
    三名少年有無持球棒之理，所辯要屬避就之詞，無足採信，罪證明確，被告犯行
    堪以認定。
二、核被告所為，係犯刑法第二百七十七條第一項之傷害人之身體罪。被告與真實姓
    名不詳綽號為「阿威」「更偉」「偉仔」之少年，彼此間有犯意聯絡及行為分擔
    ，均為共同正犯。
三、原審依刑法第二十八條、第二百七十七條第一項，罰金罰鍰提高標準條例第一條
    前段之規定，並審酌被告雖僅十九歲，智慮難免欠周，易魯莽肇事，且其因細故
    即夥同其他共犯分持球棒毆打告訴人，致告訴人受有頭部外傷合併右頂葉部開放
    性骨折、合併左側肢體癱瘓之傷害，足見其下手之凶狠，並斟酌其犯罪後之態度
    ，迄未與告訴人成立和解，賠償其損害等一切情狀，量處有期徒刑一年。被告夥
    同其餘三名共犯傷害告訴人所持之球棒，被告否認係其及其他共犯所有，供稱係
    其兄所有，且未扣案，爰不予宣告沒收。認事用法尚無不合，量刑亦稱妥適，被
    告上訴空言指稱原判決量刑過重，指摘原判決不當，為無理由，應予駁回。
據上論結，應依刑事訴訟法第三百六十八條，判決如主文。
本案經檢察官陳新慶到庭執行職務。
中    華    民    國     八十九     年       九       月     二十七     日
                              臺灣高等法院高雄分院刑事第三庭
                                  審判長法官  莊秋桃
                                        法官  謝宏宗
                                        法官  魏式璧
右正本證明與原本無異。
不得上訴。
                                      書記官  楊茱宜
中    華    民    國     八十九     年       九       月     二十九     日
附錄本判決論罪科刑法條：
刑法第二百七十七條第一項：
傷害人之身體或健康者，處三年以下有期徒刑、拘役或科一千元以下罰金。
                                                                        Ｂ


司法院資訊處製作；財團法人民間司法改革基金會備份。
